【裁判字號】    97,交聲,181
【裁判日期】    970522
【裁判案由】    違反道路交通管理處罰條例聲明異議
【裁判全文】
臺灣士林地方法院交通事件裁定        97年度交聲字第181 號
原處分機關  臺北市交通事件裁決所
異  議  人
即受處分人  甲○○男  68歲（民國28年10月10日生）
上列異議人即受處分人因違反道路交通管理處罰條例案件，對於
臺北市交通事件裁決所民國97年1 月10日北市裁二字第裁22-I00
000000號裁決聲明異議（原舉發案號：彰化縣警察局舉發違反道
路交通管理事件通知單彰警交字第I00000000 號），本院裁定如
下：
    主  文
異議駁回。
    理  由
一、按道路交通標誌、標線、號誌設置規則第206 條第5 款第1
    目規定：車輛面對圓形紅燈之行車管制號誌，表示禁止通行
    ，不得超越停止線或進入路口。復按汽車駕駛人，行經有燈
    光號誌管制之交岔路口闖紅燈者，處新臺幣（下同）1,800
    元以上5,400 元以下罰鍰；汽車駕駛人，違反前開規定者，
    除依原條款處罰鍰外，並記違規點數3 點，道路交通管理處
    罰條例第53條第1 項、第63條第1 項第3 款分別規定甚明。
二、原處分意旨略以：異議人即受處分人甲○○於民國96年11月
    22日下午1 時16分許，駕駛車牌號碼6676-GM 號自小客車，
    行經彰化縣竹塘鄉臺19線與東陽路交岔路口處，因闖紅燈違
    規，經執勤員警攔停當場舉發，依道路交通管理處罰條例第
    53條第1 項規定，處罰鍰2,700 元，並依同條例第63條第1
    項第3 款（原處分漏載第1 項第3 款），記違規點數3 點。
三、異議意旨略以：伊於通過系爭路口時，因後方有貨車行駛，
    恐遭追撞，為安全計不能急踩煞車，伊係於黃燈時通過停止
    線，依伊所附空照比例尺判斷，舉發員警與號誌燈相距70至
    100 公尺，10分之1 秒差判定伊闖紅燈，違規事實認定恐有
    違誤，伊不服此裁決，據此聲明異議云云。
四、經查：
  (一)異議人即受處分人甲○○於96年11月22日下午1 時16分許，
    駕駛車牌號碼6676-GM 號自小客車，由北向南行經彰化縣竹
    塘鄉臺19線與東陽路交岔路口處之事實，業據異議人自承在
    卷，並有彰化縣警察局彰警交字第I00000000 號舉發違反道
    路交通管理事件通知單1 紙附卷可稽，此部分事實洵堪認定
    。
  (二)詰之證人即舉發本件違規事實之彰化縣警察局芳苑分局竹塘
    分駐所員警乙○○到庭結證稱：當時我們是取締闖紅燈的勤
    務，我與杜武昌1 組，取締點是設在竹塘鄉臺19線東陽路口
    ，我們是在往北的車道路邊，異議人是在我們對向，由北往
    南方向行駛，我看到異議人闖紅燈過來，所以就攔停異議人
    舉發。（證人當庭標繪南北方向及當時取締點）異議人越過
    停止線時，燈號已經轉為紅燈了，我們攔停異議人之後，異
    議人表示後面有貨車，如果立即停下來，怕後面的車子會撞
    上他，所以他才紅燈沒有停下來。系爭路口是一個左彎弧度
    的路口，以我當時站立的位置，我可以明確看到異議人有無
    闖紅燈，當時除了我之外，杜武昌也有看到異議人闖紅燈的
    情形等語明確（參本院97年4 月10日訊問筆錄第1 至3 頁）
    。詰以另一證人即當場目擊本件違規情形，並共同取締本件
    違規事實之彰化縣警察局芳苑分局竹塘分駐所員警杜武昌亦
    到庭結證稱：當時我們是交通稽查取締勤務，我們距離路口
    大約15公尺左右，是在異議人行車的對向，我們可以很清楚
    的看到路口的號誌情形，異議人是由北往南方向行駛，於燈
    號轉換為紅燈後，越過停止線行駛。我們距離路口只有大約
    15公尺左右，因此號誌我們看得相當清楚等語明確（參本院
    97年4 月10日訊問筆錄第3 至4 頁），查證人乙○○與杜武
    昌與異議人皆素昧平生，並無嫌隙，均係依法執行勤務之公
    務員，當無設詞誣陷致己身負偽證重罪之必要，且證人2 人
    所證本件查獲經過事實具體明確，互核相符，佐以當時天氣
    晴朗、視線良好、證人設點取締違規之處僅距離路口15公尺
    ，證人2 人視力矯正後均正常等情，堪認證人2 人應無誤判
    違規事實之虞，其等證詞應可採信，本院既查無證據足資證
    明員警有捏造事實違法取締之情事，則執勤警員本其維護交
    通秩序、安全職責所為之舉發，自應受到合法、正確之推定
    ，其證言並無瑕疵而堪採信。
  (三)異議人雖辯以：伊係於黃燈時通過停止線，舉發員警與號誌
    燈相距70至100 公尺，10分之1 秒差判定伊闖紅燈違規事實
    恐有誤認云云，惟查，依證人乙○○與杜武昌之前開證述，
    2 人皆目擊異議人係於號誌燈轉換為紅燈後，才通過停止線
    ，依此異議人辯以伊係於黃燈時通過停止線云云，委不足採
    。復依證人杜武昌前揭證詞觀之，當時證人站立處距離路口
    大約僅15公尺左右，非如異議人所述之70至100 公尺，該地
    點距離號誌燈甚為接近，又經另一執勤員警乙○○同時確認
    違規情節，堪認證人2 人並無誤判違規事實之虞。
  (四)綜上，異議人雖以上情置辯，然查執勤員警舉發以闖紅燈違
    規並無違誤，異議人確係於該交岔路口號誌轉換為紅燈後，
    違規闖越紅燈停止線直行，所辯委無可採，其違規闖紅燈之
    事實堪以認定。
五、從而原處分機關依道路交通管理處罰條例第53條第1 項規定
    ，裁處罰鍰2,700 元，並依同條例第63條第1 項第3 款（原
    處分漏載第1 項第3 款），記違規點數3 點，核無不當。本
    件異議為無理由，應予駁回。
據上論斷，應依道路交通案件處理辦法第19條，裁定如主文。
中    華    民    國    97    年    5     月    22    日
                  交通法庭法  官    黃潔茹
以上正本證明與原本無異。
如不服本裁定應於送達後5 日內向本院提出抗告狀。
                          書記官    柳瑞宗
中    華    民    國    97    年    5     月    22    日


司法院資訊處製作；財團法人民間司法改革基金會備份。
